臺灣臺中地方法院民事判決         
　 111年度中小字第2950號
原      告  劉蕙慈  
訴訟代理人  劉純繕  
被      告  王盈方  
法定代理人  王信惠  
            劉心沂  
被      告  陳巧恩  
法定代理人  陳元皓  
            陳玫瑜  
上列當事人間請求損害賠償事件，本院於民國111年10月3日言詞
辯論終結，判決如下：
    主    文
被告應給付原告新臺幣3,000元。
原告其餘之訴駁回。
訴訟費用新臺幣1,000元，由被告負擔新臺幣50元，餘由原告負
擔。
本判決原告勝訴部分得假執行。
    事實及理由
一、原告主張：被告王盈方及陳巧恩為臺中市立漢口國中女子籃
    球隊學生，經前往臺北市比賽結束後，於民國110年11月21
    日20時28分搭乘統聯客運抵達臺中市○○區○○○道0段000號時
    （統聯朝馬站-台中商旅），由被告王盈方負責協助自客運
    行李艙將隊員們之行李傳遞予被告陳巧恩將行李置放人行道
    供隊員領取，期間被告王盈方則誤將原告所有黑色Ricardo
    行李箱（下稱系爭行理箱）一併取出；嗣全部籃球隊員領取
    各自行李離開後，獨剩系爭行李箱佇立人行道（含新購錢包
    、保養品、牙套穩定器、現金、私人用品，價值共新臺幣<
    下同>68,650元），然被告2人並未將系爭行理箱置放回統聯
    客運車上亦未通報統聯客運處理，致系爭行李箱留滯現場而
    遺失，原告亦因此受有損害；為此，爰依侵權行為之法律關
    係提起本件訴訟，請求被告2人賠償前開損害。並聲明：被
    告應給付原告68,650元及自起訴狀繕本送達翌日起至清償日
    止，按週年利率百分之5計算之利息。
二、被告則以：對於誤拿系爭行理箱深感抱歉，但否認有何竊盜
    犯行，且原告並未舉證證明系爭行理箱價值，則原告請求並
    非合理等語。
三、本院得心證之理由
　㈠因故意或過失，不法侵害他人之權利者，負損害賠償責任。
    故意以背於善良風俗之方法，加損害於他人者亦同。民法第
    184條第1項定有明文。
　1.查被告王盈方負責協助自行李艙將隊員們之行李傳遞予被告
    陳巧恩以將之置放在人行道供隊員領取之事實，有監視錄影
    畫面在卷可考，被告2人於警詢時亦供稱：當天曾傳遞與系
    爭行理箱相同款式之行理箱等語，則原告主張系爭行理遭被
    告2人取下統聯客運，即屬可採。
　2.原告固主張被告2人乃故意竊取系爭行理箱等語，然被告2人
    傳遞行理箱給同行隊員後，隨即經隊員分別拿取，且其他籃
    球隊員均聚集於人行道上，亦無從確認系爭行理箱為何人取
    走之事實，均有前開監視錄影畫面可考，尚難僅憑被告2人
    傳遞系爭行理箱之事實，遽認其等主觀上有何竊盜之故意，
    況證人即球隊老師邱秀玟於警詢時證稱臨走前有看到人行道
    上還有一個行理箱等語，益徵系爭行理箱未經被告2人拿取
    ，則原告主張被告2人故意為本件侵權行為，即有誤解。
　3.按因過失不法侵害他人之權利者，固應負損害賠償責任。但
    過失之有無，應以是否怠於善良管理人之注意為斷者，茍非
    怠於此種注意，即不得謂之有過失。查系爭行理箱為被告2
    人取下統聯客運之情，為兩造所不爭執，並經本院認定如前
    ，然自客運內取行理時本有誤取他人行理之可能，則拿取行
    理時就是否有誤拿之情事，要屬善良管理人所應為之注意，
    除拿取時需確認外，於留置現場狀況亦應加以留意，依此，
    被告2人既負責拿取行理，就行理之歸屬即應盡善良管理人
    之注意義務，被告2人疏未確認防免損害之發生，即有過失
    ；揆諸上開說明，原告主張：被告過失拿取系爭行理箱致系
    爭行理箱留置人行道而遺失，應負損害賠償之責，應屬可採
    。
　4.末按當事人主張有利於己之事實者，就其事實有舉證之責任
    。但法律別有規定，或依其情形顯失公平者，不在此限。當
    事人已證明受有損害而不能證明其數額或證明顯有重大困難
    者，法院應審酌一切情況，依所得心證定其數額。民事訴訟
    法第277條、第222條第2項分別定有明文。查原告固主張系
    爭行理箱內含新購錢包、保養品、牙套穩定器、現金、私人
    用品，價值68,650元等語，然為被告所否認，揆諸上開說明
    ，應由原告就此部分為舉證之責。然原告就此部分並未再舉
    其他事證以佐其說，本院考量原告確實受有損害，已如前述
    ，對照原告於警詢時自陳系爭行理箱價值5,000元、內含現
    金1,000元、銀行卡片及健保，並考量行理箱落地即有使用
    而折舊之可能，則依前開規定，原告請求被告賠償之金額以
    3,000元原合理。
四、綜上，原告依侵權行為之法律關係請求被告賠償30,00元，
    為有理由，應予准許。逾此部分，尚非有據，應予駁回。
五、本件係適用小額程序所為被告敗訴之判決，依民事訴訟法第
    436 條之20規定，應依職權宣告假執行。 
六、依民事訴訟法第436 條之19第1 項、第79條、第85條第1項
    規定，本件訴訟費用額確定為1,000 元（即原告繳納之第一
    審裁判費1,000元），依兩造之勝敗比例，由被告負擔其中5
    0 元，餘由原告負擔。
中　　華　　民　　國　　111 　年　　10　　月　　19  　日
              臺灣臺中地方法院臺中簡易庭
                              法　官  陳航代
以上正本係照原本作成。
如不服本判決，應於送達後20日內，以判決違背法令為理由，向
本院提出上訴狀並表明上訴理由（上訴理由應表明一、原判決所
違背之法令及其具體內容；二、依訴訟資料可認為原判決有違背
法令之具體事實），如於本判決宣示後送達前提起上訴者，應於
判決送達後20日內補提上訴理由書（須附繕本）。
中　　華　　民　　國　　111 　年　　10　　月　　19　　日
                              書記官  王梓芸